【裁判字號】    95,台上,3729
【裁判日期】    950707
【裁判案由】    違反毒品危害防制條例等罪
【裁判全文】
最高法院刑事判決            九十五年度台上字第三七二九號
    上  訴  人  甲○○
                        巷12.
    選任辯護人  趙國生律師
                張斐雯律師
                俞兆年律師
    上  訴  人  乙○○
                        42弄.
                        號1樓.
                丙○○
                        號
                丁○○
                        巷4弄.
                戊○○
                        之1號.
    上列 一 人
    選任辯護人  張振興律師
    上  訴  人  己○○
                        巷3號.
上列上訴人等因違反毒品危害防制條例等罪案件，不服台灣高等
法院中華民國九十四年八月三十一日第二審判決（九十三年度上
訴字第二七五五號，起訴案號：台灣台北地方法院檢察署九十二
年度偵字第二０四八九號、第二一八七六號），提起上訴，本院
判決如下：
    主  文
上訴駁回。
    理  由
壹、上訴人甲○○、乙○○、丙○○、丁○○、戊○○部分：
按刑事訴訟法第三百七十七條規定，上訴於第三審法院，非以判
決違背法令為理由，不得為之。是提起第三審上訴，應以原判決
違背法令為理由，係屬法定要件。如果上訴理由書狀並未依據卷
內訴訟資料，具體指摘原判決不適用何種法則或如何適用不當，
或所指摘原判決違法情事，顯與法律規定得為第三審上訴理由之
違法情形，不相適合時，均應認其上訴為違背法律上之程式，予
以駁回。本件原判決認定上訴人甲○○有原判決事實欄所載犯行
，係依憑渠於民國九十二年十月三十日檢察官偵查中之自白，證
人楊家瑋於第一審、共同被告林建成於偵查、第一審不利於甲○
○之供述，及甲○○與林建成之電話監聽紀錄等證據。認定上訴
人乙○○有原判決事實欄所載犯行，係依憑渠於原審審理時坦承
有販賣第二級、第三級毒品之犯行，及於九十二年十月三十日檢
察官偵查中之自白，證人楊家瑋於第一審、共同被告林建成於偵
查、第一審羈押訊問、共同被告甲○○於第一審、共同被告戊○
○於偵查、第一審及共同被告丁○○於第一審不利於乙○○之供
述，並於戊○○之住所內，查獲愷他命之空盒，有搜索扣押筆錄
一份在卷可稽，且於丁○○之住所內，查獲第二級毒品ＭＤＭＡ
、第三級毒品愷他命，有內政部警政署刑事警察局搜索扣押筆錄
一份在卷，及經乙○○同意搜索，於乙○○、林建成之居所內，
查獲第二級毒品ＭＤＭＡ五包共三八五顆、第三級毒品愷他命五
大包五０一公克、第三級毒品ＦＭ２二包一七五０顆及六包二一
０顆、偽藥一粒眠三大包共二七四０顆、二十六小包共二五００
顆、錫箔包裝八七三三顆及粉狀一包二十五公克、含有第二級毒
品伽瑪－羥基丁酸成分之「Ｇ水」六十八瓶等物，有搜索扣押筆
錄二份及自願受搜索同意書一份在卷，經查獲之上述物品送內政
部警政署刑事警察局鑑定結果，確實分屬第三級毒品愷他命、Ｆ
Ｍ２、第二級毒品ＭＤＭＡ、「Ｇ水」，偽藥一粒眠等，有卷附
之該局九十二年十一月十三日刑鑑字第０九二０一八九五二四號
鑑驗通知書一份可稽。認定上訴人丙○○有原判決事實欄所載犯
行，係依憑共同被告乙○○、林建成於偵查、第一審不利於丙○
○之供述，及丙○○於第一審羈押訊問時自承幫過共同被告林建
成、乙○○送過愷他命、ＦＭ２等毒品，也知道林建成及乙○○
二人在販賣毒品，並佐以丙○○自承有施用毒品等情。認定上訴
人丁○○有原判決事實欄所載犯行，係依憑渠於九十二年十一月
六日檢察官偵查中之自白，共同被告林建成於第一審、證人黃美
菱於警詢、證人余為於第一審不利於丁○○之供述，證人鍾依玲
與丁○○之監聽譯文，有被告甲○○案重要錄音譯音資料一份在
卷可稽，並於丁○○之住處查獲扣得渠所有之第二級毒品ＭＤＭ
Ａ共二０四顆、粉狀ＭＤＭＡ共二．四公克、第二級毒品大麻共
二．五公克、第三級毒品愷他命已包裝九．三公克、未包裝０．
五、一．五公克各一包、分裝罐二包、吸食管八根、電子磅秤一
台、分裝袋四包、聯絡販毒用之行動電話三支等物，上開毒品經
送內政部警政署刑事警察局鑑定結果，確實分屬第三級毒品愷他
命及第二級毒品ＭＤＭＡ，有卷附之該局九十二年十一月十三日
刑鑑字第０九二０一八九五二四號鑑驗通知書一份可稽。認定上
訴人戊○○有原判決事實欄所載犯行，係依憑共同正犯林建成於
偵查、證人黃美菱於警詢中不利戊○○之供述，戊○○於偵查、
第一審羈押訊問時之自白，及警方於搜索戊○○住所，查獲愷他
命之空盒等情，有搜索扣押筆錄一份在卷等證據。因而維持第一
審論處：甲○○連續販賣第二級毒品，連續販賣第三級毒品，及
連續明知為偽藥而販賣（應執行有期徒刑二十年）；乙○○共同
連續販賣第二級毒品，共同連續販賣第三級毒品，及共同連續明
知為偽藥而販賣（應執行有期徒刑十五年）；丙○○連續幫助販
賣第二級毒品，連續幫助販賣第三級毒品，及連續幫助明知為偽
藥而販賣（應執行有期徒刑六年十月）；丁○○販賣第二級毒品
，連續販賣第三級毒品，及轉讓第二級毒品（應執行有期徒刑十
三年六月）；戊○○連續販賣第二級毒品，及連續販賣第三級毒
品（應執行有期徒刑十二年六月）等罪刑之判決，駁回上訴人等
五人在第二審之上訴。已敘明所憑之證據及認定之理由。對於甲
○○矢口否認有何販賣第二級、第三級毒品之行為，所辯：渠僅
有轉讓一粒眠予他人，並未涉及其他不法行為；乙○○否認有何
販賣偽藥之情；丙○○矢口否認有何幫助販賣毒品、偽藥一粒眠
之情，所辯：渠僅是基於朋友之立場代共同被告林建成及乙○○
運送箱子，因為箱子是密封的，所以渠不知道裡面內容物為何；
丁○○矢口否認有何檢察官起訴書所指之犯行，所辯：渠並無販
賣或轉讓毒品予他人之行為；戊○○矢口否認有何檢察官所指販
賣第二級毒品ＭＤＭＡ及第三級毒品愷他命之犯行，所辯：渠都
是自己施用毒品，並未販賣予他人等各云云，何以均係卸責之詞
，不足採信，亦已依據卷內資料逐一指駁。從形式上觀察，原判
決並無違背法令之情形存在。上訴意旨略以：甲○○稱：原判決
理由內未敘明有何具體之積極證據，足以證明上訴人甲○○「明
知」ＭＤＭＡ為第二級毒品、愷他命為第三級毒品，有認定事實
不憑證據之違誤；又原判決認定甲○○以每顆新台幣（下同）一
百二十元販入第二級毒品ＭＤＭＡ，以一百二十元販出，愷他命
以每公克四百八十元販入，四百八十元販出，未認定圖利若干，
竟憑空臆測，而認定甲○○具意圖營利，有違反嚴格證明法則。
另原判決事實欄所記載甲○○分三次販賣第二級毒品ＭＤＭＡ予
林建成，又分三次各販賣愷他命予林建成及楊家瑋，其每次之時
間、地點、數量、款項為何，並無具體認定，而依一般社會健全
觀念，時間差距上，是否可以分開，在刑法評價上，是否各具獨
立性，構成同一罪名，亦未審究明白，原判決均依連續犯論處，
顯然有適用法則不當之違誤。再原判決對於犯罪時間均無詳實記
載，交易地點、買賣數量、金額，犯罪事實均欠明瞭，原審就此
未審究明白，亦不命檢察官舉證補正，判決違背法令。且甲○○
一再陳明警詢及偵查中之自白非出於任意性，請求傳喚證人龍海
光，及勘驗九十二年十一月二十八日下午二時十分自白訊問筆錄
之錄音帶，原審既置之不理，又曲解上訴人自白內容為販賣，其
採證認事與卷中證據不相適合，有理由矛盾之違誤。再原審於九
十四年八月十七日上午九時四十分行審判程序時，未傳喚楊家瑋
到庭進行證人之具結及詰問程序，同時也無資料足以證明楊家瑋
有滯留國外或所在不明而傳喚不到之情形，妨害甲○○訴訟防禦
權之行使。其次，共同被告林建成於第一審以證人身分出庭行交
互詰問，但僅結證買過偽藥，並未買過毒品，與甲○○辯解相符
，原審竟以審判外未經合法調查之林建成偵訊筆錄作為認定犯罪
證據，其判決為違背法令。另證人楊家瑋於九十二年十月二十五
日與九十三年五月二十四日之證詞不一，原審未調查何者為真，
逕認定後者證詞可信，有應調查之證據而未予調查之違法。再司
法警察搜索結果僅查獲手機六支，未發現任何毒品，無任何物證
以證明甲○○犯罪。且證人林建成於偵查中所為之陳述不具任意
性，無證據能力。又甲○○以進貨之價格轉讓一粒眠予林建成，
並未加價，僅該當「轉讓」而非「販賣」。末查電話通話中，曾
多次提及「褲子」、「衣服」，原審判決僅以甲○○與林建成聊
天吹噓之通話內容，未佐以其他明確證據，及認定甲○○有販賣
毒品予林建成，有違證據法則。乙○○稱：共同被告林建成在第
一審有具結，並經交互詰問，其僅供證：曾住過乙○○以案外人
王衡基名義承租置放毒品及偽藥之房屋，故原審應採第一審之證
詞，惟竟另引林建成於偵查中陳述：該住所內所搜索之毒品、偽
藥，係林建成與乙○○出資一人一半，因而認定兩人係共同正犯
，有理由矛盾之違法。又原判決對於販賣毒品之價格認定並不一
致。另原審認定乙○○有販賣第三級毒品ＦＭ２、含有第二級毒
品伽瑪－羥基丁酸成分之「Ｇ水」及偽藥一粒眠之犯行，惟未說
明乙○○出售他人之事實及依據，判決有未載理由之當然違背法
令。再綽號「阿成」與林建成是否同一人，原審未說明理由及依
據，其判決有不載理由之違法。丙○○稱：共同被告乙○○於九
十二年九月三十日偵查中之證詞不可採信，理由為：丙○○尿液
檢驗結果並無施用毒品之反應，乙○○誣攀上訴人，且乙○○說
丙○○應該知道所搬運是毒品，依刑事訴訟法第一百六十條不具
證據能力。又共同被告林建成於九十二年九月三十日偵查中之證
詞亦不可採信，理由為：林建成挾怨報復；綜上所述，原審對有
利丙○○之點，未一律注意而予調查，有違刑事訴訟法第三百七
十九條第十款與第十四款之規定。丁○○稱：證人鍾依玲與丁○
○二人之供述，無論毒品種類、購買次數、價格均不相符，故檢
察官認為丁○○之自白仍有不實，且雖有鍾依玲與丁○○之電話
監聽譯文，但監聽譯文僅談到Ｋ，且實際上鍾依玲也沒有接受丁
○○轉讓第三級毒品Ｋ等情，原審逾越公正第三者地位，除代替
檢察官蒐集證據外，更引用檢察官所排除不利於丁○○之證據，
於法未合。又經尿液檢驗結果證實丁○○確實有施用毒品之陽性
反應，而案內所存證據亦無丁○○販毒獲利之贓款扣案可證，故
原審僅以丁○○所持有之毒品數量，即認定丁○○有營利之目的
，殊嫌無據。另證人余為之證詞與原審所引述不符，有理由與證
據矛盾之違法。再原審採信證人林建成、黃美菱、余為、鍾依玲
等人在警詢中之陳述，僅說明依據刑事訴訟法第一百五十九條之
二規定，證人在警詢中之陳述較為可信，惟其如何可信，判決理
由難謂完備。且原審未依職權或依聲請傳喚有爭議之重要證人黃
美菱，加以調查，釐清疑點，自屬查證未盡之違法。末查，丁○
○於九十二年十一月六日檢察官面前所為之自白，有以同意交保
為條件利誘丁○○配合偵訊情事，丁○○所為不利於己之自白，
自不得作為證據。戊○○稱：本件違反刑事訴訟法第九十三條第
二項之二十四小時內向法院聲請羈押規定，戊○○遭拘提後至羈
押聲請之時間共二十七小時又二十五分鐘，檢察官之羈押聲請理
由書雖釋明在途解送時間為三小時五十分鐘，惟路程不過五公里
，顯然違反經驗法則，原審應依職權調查未予調查，顯然違背法
令。又共同被告林建成、乙○○在第一審證稱並未販賣毒品與戊
○○，惟原審竟引用林建成、乙○○在偵查中之證詞，且未說明
審判中之證述顯有不可信之情況，另戊○○有販入第二級、第三
級毒品之事實，惟原審未說明何以有營利目的，均有理由不備之
違法。再戊○○於偵查中陳述有帶毒品給人用，所謂給人用應屬
轉讓之意思，何以判決理由認定給人用等於販賣，顯有理由矛盾
之違法等各云云。經查：按證據之取捨及證據證明力如何，均屬
事實審法院得自由裁量、判斷之職權，苟其此項裁量、判斷，並
不悖乎通常一般之人日常生活經驗之定則或論理法則，又於判決
內論敘其何以作此判斷之心證理由者，即不得任意指摘其為違法
，據為提起第三審上訴之合法理由。而認定犯罪事實所憑之證據
，並不以直接證據為限，間接證據亦包括在內，審理事實之法院
綜合卷內之直接、間接證據，本於推理作用，於通常一般之人均
不致有所懷疑，得確信其為真實之程度者，即得據之為有罪之認
定。又證人之供述前後稍有不符或相互間有所歧異，究竟何者為
可採，事實審法院非不可本於經驗法則，斟酌其他情形，作合理
之比較，定其取捨；若其基本事實之陳述與真實性無礙時，仍非
不得予以採信，非謂一有不符或矛盾，即認其全部均為不可採信
。從而供述之一部認為真實者，予以採取，自非證據法則所不許
。再販賣行為，祗須以營利之意思而販入或賣出，即足構成。倘
於有償讓與他人之初，係基於營利之意思，並著手實施，而因故
無法高於購入原價出售，最後不得不以原價或低於原價讓與他人
時，仍屬販賣行為。本件原判決已敘明：關於甲○○九十二年十
月三十日於檢察官面前所為自白之證據能力，檢察官於該次偵訊
中，首先詢問甲○○是否委任律師，甲○○則答以原本有委任律
師，但是不需要律師到場等語，足見甲○○係在已充分明瞭得接
受辯護權利下自由陳述。該次訊問之時間，係在當日十六時三十
分至十七時五十分止，而甲○○係於當日被提解出台灣台北看守
所，亦於該日解還台灣台北看守所，有該看守所通知書二紙在卷
，是亦無疲勞訊問之情。甲○○於該次偵訊筆錄中，對其所為之
犯行已供稱「我知道錯，我已經坦白犯罪事實」等語，足見其供
述當時，確已有相當悔意。於第一審及原審審理期間，亦從未提
出遭檢察官於該次偵訊中以何不正方法違反其任意性而取供之情
，自足認其該次自白具有任意性而具證據能力。另證人龍海光於
原審審理時亦到庭結證稱並無任何不正詢問之行為，此外，復無
任何證據可資證明甲○○於之前警局製作詢問筆錄時，有遭警員
刑求或強暴、脅迫等不法行為，故甲○○所辯警詢筆錄不實云云
，顯不可採，從而甲○○九十二年十月三十日於檢察官面前所為
自白之任意性並未受先前有何不正警詢之影響。其次案外人楊家
瑋經第一審以證人身分傳喚出庭作證，並使其具結經檢辯雙方交
互詰問後，其證稱確實有販賣第二級毒品ＭＤＭＡ予甲○○，及
確實有向甲○○購買第三級毒品愷他命及偽藥一粒眠，也知道甲
○○確實有在販賣毒品等語。而毒品危害防制條例第四條之販賣
毒品罪所稱之販賣，不以販入後復行賣出為必要，祇要以營利為
目的，而有販入或賣出行為之一者，即足構成販賣毒品既遂。再
由甲○○向案外人楊家瑋所購得毒品之數量甚為龐大一情觀之，
足認其確實係以營利為目的而予販入第二級毒品ＭＤＭＡ，亦有
販賣第三級毒品愷他命及偽藥一粒眠之行為。又被告以外之人於
偵查中向檢察官所為之陳述，除顯有不可信之情況者外，得為證
據。刑事訴訟法第一百五十九條之一定有明文。原判決復說明，
本件經以證人身分傳喚出庭之林建成，雖於第一審檢辯雙方交互
詰問中證稱並未向甲○○購買第二級毒品ＭＤＭＡ及第三級毒品
愷他命云云；惟其前於偵查中已自承有向甲○○購買第二級毒品
ＭＤＭＡ及第三級毒品愷他命等語；徵諸證人林建成當時於偵查
中所述與甲○○交易之地點，分別為甲○○位於台北縣新店市之
家中即新店市○○路○段六十五巷十二弄十二號、甲○○前述新
店家附近及林建成之居所即台北縣板橋市○○○路八號十一樓之
十五等，與甲○○前於偵查中所自白與林建成交易毒品之地點完
全吻合，足認林建成於偵查中向檢官所為之陳述並無「顯有不可
信之情況」；且共同被告林建成前於檢察官聲請羈押及起訴移審
時，於第一審法官前，對於有向甲○○購買毒品一情均供認無誤
。參以甲○○前與林建成之通話中，多次提及「褲子」、「衣服
」之交易情形，此有甲○○案重要錄音譯音資料一份在卷，而共
同被告林建成於第一審時，自承「褲子」即指愷他命、「衣服」
即指ＭＤＭＡ，足證甲○○確實有販賣第二級毒品ＭＤＭＡ及第
三級毒品愷他命予共同被告林建成之行為。其次，乙○○犯行部
分，經第一審以證人身分傳喚共同被告林建成到庭作證，具結後
經檢辯雙方交互詰問，其證稱在九十二年八月至九月間，曾住過
乙○○以案外人王衡基名義承租置放前述毒品及偽藥之台北縣板
橋市○○街四十八巷四號一樓，且其亦有鑰匙一副等語。此與林
建成於偵查中所稱該屋係其與乙○○承租，而警方於該處所搜索
之毒品及偽藥係其與乙○○出資一人一半等情相符，足證乙○○
與共同被告林建成間確有犯意聯絡及行為分擔等情，並無何矛盾
之處，乙○○此部分上訴意旨純係就證據之證明力或原審已說明
論斷之事項再為爭執，殊非適法之上訴第三審理由。至於販賣毒
品之價格，原判決事實欄壹與貳，此兩部分所認定販賣毒品之價
格，並無矛盾之處。又原判決事實欄雖未記載有何販出「Ｇ水」
及一粒眠之事實，然而有敘述乙○○係基於意圖販賣毒品營利之
概括犯意，販入「Ｇ水」及一粒眠之情，理由欄中亦有交代其販
入之時間、交易對象、數量等情節。另就綽號「阿成」與林建成
是否同一人，原判決未認定兩者為同一人，與乙○○本件被訴犯
行亦不生影響，並無不載理由之違背法令。丙○○部分，經第一
審以證人身分傳喚出庭之共同被告林建成及乙○○，雖於審理中
證稱丙○○並不知情云云，惟乙○○前於檢察官訊問及第一審羈
押訊問時，即供稱平常會提供毒品予丙○○施用，以換取丙○○
代其至台北縣板橋市○○街四十八巷四號一樓置放毒品及偽藥處
取拿毒品，丙○○亦能夠分辨毒品種類，也知悉該等毒品及偽藥
是林建成及乙○○要拿去販賣之用等語。共同被告林建成於檢察
官偵查及第一審羈押訊問時，亦供述有請丙○○幫渠等從家中拿
毒品至台北縣板橋市○○街四十八巷四號一樓，或自前述稚暉街
住處取出毒品，叫丙○○去拿毒品較為安全，而給丙○○之好處
就是請丙○○施用愷他命等語。參以渠等之陳述均屬一致，足認
較具可信性。此外丙○○前於第一審羈押訊問時，亦自承幫林建
成、乙○○送過愷他命、ＦＭ２等毒品，也知道林建成及乙○○
二人在販賣毒品，當時是因為林建成及乙○○說因為渠等在賣毒
品，有人會跟蹤，由其持交毒品較為安全，且因此可獲得免費施
用第三級毒品愷他命之機會等語。經核並無違誤。丁○○部分，
經第一審以證人身分傳喚共同被告林建成到庭，具結後經檢辯雙
方交互詰問，其證稱確實有販賣第二級毒品ＭＤＭＡ及第三級毒
品愷他命予丁○○等語。而以丁○○向林建成所購得毒品之數量
甚為龐大一情觀之，其確實係以營利為目的而予販入第二級毒品
ＭＤＭＡ及第三級毒品愷他命。另證人黃美菱前已於警詢中陳述
自九十二年七月份起，有連續在台北縣板橋市○○○路「總動員
ＫＴＶ」，以每公克七百元代價，每次一公克，向丁○○購買第
三級毒品愷他命等語，與丁○○前於警詢中有辯護人在場時之陳
述、檢察官偵查中之陳述均屬相同，足證證人黃美菱於警詢中之
該等陳述較後來於第一審證稱不知情云云，較為可信，復為證明
丁○○犯罪存否所必要。至於證人余為之證詞與原審所引述並無
不符。又證人鍾依玲係七十年九月二十一日出生，經法院核對其
身分證件無誤；而其於九十二年九月十九日與丁○○之通聯記錄
中（證人鍾依玲已證稱該次談話內容確屬真實），已提及「那天
拿十顆」、「（那十顆）裡面是搖頭丸（即第二級毒品ＭＤＭＡ
）和搖頭丸Ｋ在一起……」等語，此有甲○○案重要錄音譯音資
料一份在卷，該通聯時間係在證人鍾依玲九月二十一日生日前；
徵諸丁○○所自白在證人鍾依玲生日前轉讓第二級毒品ＭＤＭＡ
予證人鍾依玲，該次檢察官偵訊中，丁○○復有辯護律師在場，
是已足認定丁○○此部分轉讓毒品犯行。至所稱於檢察官面前所
為之自白，有以同意交保為條件利誘一節，按丁○○於原審就此
並未主張，於上訴法律審之本院後始為此主張，顯非依據卷內資
料執為指摘之適法上訴第三審理由。戊○○部分，原判決已說明
，戊○○遭拘提至解送至法院，檢察官之羈押聲請書已釋明在途
解送時間合計為三小時五十分，此有該羈押聲請書在卷，因此
本件檢察官為羈押聲請時，並未逾二十四小時。又共同被告林建
成前於偵查中，證稱確實有以每次一百顆或二百顆之數量連續販
賣第二級毒品ＭＤＭＡ予戊○○數次，並以五十盒至一百盒之數
量連續販賣第三級毒品愷他命予戊○○等語。徵諸戊○○前於偵
查中已陳稱其確有向共同被告林建成以每次一百顆為單位購買Ｍ
ＤＭＡ；而其前於第一審羈押訊問時，亦陳稱有向共同被告林建
成購買ＭＤＭＡ及愷他命；且在經檢察官起訴移審之際，復於第
一審法官面前陳述有向林建成購買愷他命、向乙○○購買ＭＤＭ
Ａ（按林建成及乙○○係共同販賣）各等語。參以警方搜索戊○
○台北縣板橋市○○街七十三巷五之一號住所時，亦查獲愷他命
之空盒等情，有搜索扣押筆錄一份在卷，均足證林建成於偵查中
所指述有連續販賣第二級毒品ＭＤＭＡ及第三級毒品愷他命予戊
○○等情，較後來於第一審所證未販賣毒品予戊○○云云，較為
可信。均已於理由內詳加說明，並無判決不載理由之違背法令。
其餘上訴意旨，無非係對事實審法院採證認事之職權行使及原審
已調查、理由已說明之事項，徒憑己見再為事實上或細節上之爭
執，亦非適法之上訴第三審理由。衡以上述說明，應認其上訴均
為違背法律上之程式，予以駁回。
貳、上訴人己○○部分：
查第三審上訴書狀，應敘述上訴之理由，其未敘述者，得於提起
上訴後十日內補提理由書於原審法院，已逾上述期間，而於第三
審法院未判決前仍未提出上訴理由書狀者，第三審法院應以判決
駁回之，刑事訴訟法第三百八十二條第一項、第三百九十五條後
段規定甚明。本件上訴人己○○因違反毒品危害防制條例案件，
不服原審判決，於九十四年九月二十一日提起上訴，並未敘述理
由，迄今逾期已久，於本院未判決前仍未提出，依上開規定其上
訴自非合法，應予駁回。
據上論結，應依刑事訴訟法第三百九十五條，判決如主文。
中    華    民    國  九十五  年    七    月    七    日
                      最高法院刑事第十庭
                          審判長法官  洪  清  江
                                法官  石  木  欽
                                法官  李  伯  道
                                法官  林  勤  純
                                法官  陳  晴  教
      本件正本證明與原本無異
                                      書  記  官
中    華    民    國  九十五  年    七    月   十八   日
                                                 Ｒ


司法院資訊處製作；財團法人民間司法改革基金會備份。
